【裁判字號】    97,訴,4928
【裁判日期】    971219
【裁判案由】    毒品危害防制條例
【裁判全文】
臺灣板橋地方法院刑事判決              97年度訴字第4928號
公  訴  人  臺灣板橋地方法院檢察署檢察官
被      告  甲○○
上列被告因違反毒品危害防制條例案件，經檢察官提起公訴（97
年度毒偵字第7342號），被告於準備程序中對被訴之事實為有罪
陳述，本院合議庭裁定由受命法官獨任行簡式審判程序，並判決
如下：
    主  文
甲○○施用第一級毒品，累犯，處有期徒刑柒月，扣案第一級毒
品海洛因驗餘淨重零點零零零伍公克沒收銷燬之；包裝上開海洛
因之塑膠袋壹只沒收。又施用第二級毒品，累犯，處有期徒刑參
月。應執行有期徒刑捌月，扣案第一級毒品海洛因驗餘淨重零點
零零零伍公克沒收銷燬之；包裝上開海洛因之塑膠袋壹只沒收。
    事  實
一、甲○○前於民國九十二年間因施用第二級毒品案件，經本院
    以九十二年度毒聲字第一九八一號裁定送勒戒處所觀察、勒
    戒後，因認無繼續施用毒品之傾向，於同年七月十六日執行
    完畢釋放出所，並經臺灣板橋地方法院檢察署檢察官於同年
    七月十七日以九十二年度毒偵字第二一三二號為不起訴處分
    確定。又於同年間因違反槍砲彈藥刀械管制條例案件，經本
    院以九十二年度簡字第二五七二號判處有期徒刑三月，如易
    科罰金以銀元三百元折算一日確定，於九十三年六月十四日
    易科罰金執行完畢；復因違反臺灣地區與大陸地區人民關係
    條例案件，經本院以九十三年度簡字第一八三六號判處有期
    徒刑四月，如易科罰金以銀元三百元折算一日確定，於九十
    三年八月二十六日易科罰金執行完畢；另於九十三年五月間
    犯施用第一級毒品、第二級毒品罪，經臺灣高等法院以九十
    三年度上訴字第三六三一號判處有期徒刑七月、三月，應執
    行有期徒刑八月，嗣經最高法院於九十四年六月二日以九十
    四年度台上字第二九六九號駁回上訴而確定，於九十五年五
    月二十八日縮刑期滿執行完畢。
二、甲○○明知海洛因、甲基安非他命分別係毒品危害防制條例
    所規定之第一級、第二級毒品，不得非法持有、施用，竟於
    上開觀察、勒戒執行完畢釋放後五年內，犯施用第一級毒品
    、第二級毒品罪，經法院科刑處罰後，復基於施用第一級毒
    品海洛因之犯意，於九十七年八月二十七日上午八時許為警
    採尿前二十六小時內某時（其為警查獲後至採尿前之人身自
    由受公權力拘束之時間應予扣除），在臺北縣中和市○○路
    住處附近某廟宇廁所內（起訴書略載不詳地點），以將毒品
    海洛因摻水置於注射針筒內，並注射至身體之方式，施用第
    一級毒品海洛因；甲○○另基於施用第二級毒品甲基安非他
    命之犯意，於九十七年八月二十七日上午八時許為警採尿前
    九十六小時內某時（其為警查獲後至採尿前之人身自由受公
    權力拘束之時間應予扣除），在上址廟宇廁所內，以將毒品
    甲基安非他命置於玻璃球內，並點火加熱燒烤產生白煙吸聞
    之方式，施用第二級毒品甲基安非他命。嗣於九十七年八月
    二十六日下午五時五十分許，在臺北縣中和市○○路三段一
    六一號之一住處為警查獲，並在其房間內扣得其所有且供施
    用之第一級毒品海洛因一包（淨重０‧００六公克，經取樣
    部分檢驗用罄，驗餘淨重０‧０００五公克），再經警於九
    十七年八月二十七日上午八時許採集甲○○之尿液送驗，結
    果呈毒品海洛因代謝物嗎啡、甲基安非他命陽性反應，始悉
    上情。
三、案經臺北縣政府警察局新店分局報請臺灣板橋地方法院檢察
    署檢察官偵查起訴。
    理  由
一、訊據被告甲○○對於上揭時地，施用第一級毒品海洛因、第
    二級毒品甲基安非他命之事實，於本院審理中坦承不諱，並
    有其所有且供施用之白色粉末一包扣案可資佐證。又被告經
    警查獲所採集尿液經送鑑定，亦呈海洛因代謝物嗎啡、甲基
    安非他命陽性反應，有臺灣檢驗科技股份有限公司九十七年
    九月二十三日（檢體編號Ｇ0000000號）濫用藥物檢
    驗報告、代碼編號表各一紙在卷可稽。又上述扣案之白色粉
    末一包，經送交通部民用航空局航空醫務中心鑑定，確為第
    一級毒品海洛因（淨重０‧００六公克，經取樣部分檢驗用
    罄，驗餘淨重０‧０００五公克）無誤，有該醫務中心出具
    之九十七年十月二十四日航藥鑑字第０九七五四九二號鑑定
    書一紙附卷可按。復按海洛因經注射或吸入人體後，約百分
    之八十於二十四小時內自尿中排出，一般而言，尿液中能否
    驗出嗎啡陽性反應與其投與量、投與途徑、採尿時間、個人
    體質及檢測方法之靈敏度有關，國外曾有文獻報導注射六毫
    克之海洛因鹽酸鹽，其代謝物嗎啡之平均可檢出時限約為二
    十六小時，此經行政院衛生署藥物食品檢驗局於八十一年九
    月八日以藥檢壹字第八一一四八八五號函述綦詳；又甲基安
    非他命經口服投與後約百分之七十於二十四小時內自尿中排
    出，約百分之九十於九十六小時內自尿水中排出，由於目前
    國內尿液中甲基安非他命之檢驗為鑑定其是否呈陽性反應尚
    未定其含量，且甲基安非他命成分之檢出與其投與方式、投
    與量、個人體質、採尿時間與檢測儀器之精密等諸多因素有
    關，因此僅憑尿液中呈現安非他命陽性反應，並無法確切推
    算吸用時間距採集時間之長短，惟依上述資料推算，最長可
    能不會超過四日，業經行政院衛生署藥物食品檢驗局八十一
    年二月八日（八一）藥檢壹字第一一五六號函釋在案，綜上
    足認被告於事實欄所載時間經警採尿前之二十六小時、九十
    六小時內某時（其為警查獲後至採尿前之人身自由受公權力
    拘束之時間應予扣除），確分別有施用第一級毒品海洛因、
    第二級毒品甲基安非他命之犯行，是被告自白核與事實相符
    ，堪以採信。末查，被告前有事實欄所載之觀察、勒戒及施
    用第一級毒品、施用第二級毒品犯罪之科刑紀錄，亦有臺灣
    高等法院被告前案紀錄表附卷足憑，顯見被告係觀察、勒戒
    執行完畢釋放後，五年內犯施用第一級、第二級毒品罪後，
    又再犯本案施用第一級毒品、第二級毒品罪，依毒品危害防
    制條例第二十三條第二項規定，應依法追訴處罰。本案事證
    明確，被告犯行洵堪認定，應依法論科。
二、按海洛因、甲基安非他命係毒品危害防制條例第二條第二項
    第一款、第二款所明定之第一級、第二級毒品，不得非法持
    有、施用。核被告所為，係犯毒品危害防制條例第十條第一
    項之施用第一級毒品海洛因罪，及同條第二項之施用第二級
    毒品甲基安非他命罪。其施用第一級毒品海洛因前後持有海
    洛因，及其施用第二級毒品甲基安非他命前持有甲基安非他
    命之低度行為，應分別為施用海洛因、甲基安非他命之高度
    行為所吸收，均不另論罪。被告所犯上開二罪，犯意各別，
    行為互殊，應予分論併罰。查被告有事實欄所載之有期徒刑
    執行完畢紀錄，有臺灣高等法院被告前案紀錄表在卷可按，
    其於有期徒刑之執行完畢後五年內，故意再犯本件有期徒刑
    以上刑之二罪，均為累犯，應依刑法第四十七條第一項之規
    定加重其刑。爰審酌被告之犯罪動機、目的、手段，施用毒
    品戕害一己身心健康，尚未對他人造成實際損害，兼衡被告
    不識字之智識程度（見警詢筆錄記載），及其於本案行為前
    後曾至八里療養院接受戒毒替代療法（見偵查卷附替代療法
    就診資料），暨犯後坦承犯行之態度等一切情狀，分別量處
    如主文所示之刑，並定其應執行之刑。至扣案海洛因（驗餘
    淨重０‧０００五公克）係第一級毒品，業如前述，應依毒
    品危害防制條例第十八條第一項前段之規定，宣告沒收銷燬
    之；另取樣之海洛因部分，因檢驗用罄而滅失，爰不另為沒
    收銷燬之諭知，又包裝上開毒品海洛因之塑膠袋一只，係被
    告所有供其施用毒品海洛因時用以盛裝、包裹該毒品所用之
    物，核屬本案施用毒品海洛因犯罪所用之物，爰依刑法第三
    十八條第一項第二款規定宣告沒收之。
據上論斷，應依刑事訴訟法第二百七十三條之一第一項、第二百
九十九條第一項前段，毒品危害防制條例第十條第一項、第二項
、第十八條第一項前段，刑法第十一條前段、第四十七條第一項
、第三十八條第一項第二款、第五十一條第五款，判決如主文。
本案經檢察官李巧菱到庭執行職務。
中    華    民    國    97    年    12    月    19    日
                  刑事第十三庭  法  官  楊 志 雄
以上正本證明與原本無異。
如不服本判決，應於判決送達後10日內敘明上訴理由，向本院提
出上訴狀 (應附繕本) ，上訴於臺灣高等法院。其未敘述上訴理
由者，應於上訴期間屆滿後20日內向本院補提理由書「切勿逕送
上級法院」。
                                書記官  陳 春 銘
中    華    民    國    97    年    12    月    19    日
附錄本案論罪科刑法條全文：
毒品危害防制條例第十條
施用第一級毒品者，處六月以上五年以下有期徒刑。
施用第二級毒品者，處三年以下有期徒刑。


司法院資訊處製作；財團法人民間司法改革基金會備份。
